宣示判決筆錄
原      告  中國信託商業銀行股份有限公司


法定代理人  利明献  
訴訟代理人  郭俊雄  
            粘舜強  
被      告  黃旭昇  
上列當事人間110年度中小字第1993號請求給付簽帳卡消費款事
件，於中華民國110年9月29日上午9時35分整在臺灣臺中地方法
院臺中簡易庭宣示判決，出席職員如下：
    法      官  林筱涵
    書  記  官  張峻偉
朗讀案由。
法官朗讀主文宣示判決如下：
    主    文
被告應給付原告新臺幣肆萬肆仟壹佰壹拾元，及其中新臺幣肆萬
叁仟捌佰貳拾陸元自民國九十六年五月二十四日起至一○四年八
月三十一日止，按週年利率百分之二十計算之利息，暨自民國一
○四年九月一日起至清償日止，按週年利率百分之十五計算之利
息。
訴訟費用新臺幣壹仟元由被告負擔。
本判決得假執行。
    事實及理由之要領
一、原告主張：被告於民國93年8月26日向原告申請信用卡（卡
    號：0000000000000000號、卡別：VISA）使用，依約被告得
    於特約商店記帳消費，惟應於當期繳款截止日前向原告全部
    清償，或以循環信用方式繳付最低應繳金額，其餘未清償之
    消費帳款則按被告當期適用之循環利率（最高週年利率20%
    ）計算利息。另依銀行法第47條之1規定，信用卡循環利率
    自104年9月1日起不得超過週年利率15%，故自該日起改按週
    年利率15%計算利息。詎被告未依約繳款，至96年5月23日止
    ，尚欠消費款新臺幣（下同）43,826元、循環利息284元，
    共計44,110元未為給付。為此，爰依信用卡契約之法律關係
    提起本件訴訟，並聲明如主文第一項所示。
二、上開原告主張之事實，業據其提出信用卡申請書、約定條款
    、帳務明細為證。被告已於相當時期受合法之通知，而於言
    詞辯論期日不到場，亦未提出準備書狀爭執，依民事訴訟法
    第436條之23準用第436條第2項適用第280條第3項、第1項之
    規定，視同自認。從而，原告依信用卡契約之法律關係，請
    求被告給付如主文第一項所示之金額，為有理由，應予准許
    。
三、訴訟費用負擔及假執行宣告之依據：民事訴訟法第78條、第
    436 條之19第1項、第436 條之20。
　
民事訴訟法第436 條之24第2 項：
對於本判決之上訴，非以違背法令為理由，不得為之。
如對本判決上訴，須於判決送達後20日內向本院提出上訴狀，並
須表明原判決所違背之法令及其具體內容與依訴訟資料可認為原
判決有違背法令之具體事實之上訴理由（均須按他造當事人之人
數附繕本）
中    華    民    國    110    年     9   月    29  日
                  臺灣臺中地方法院臺中簡易庭
                                  法  官  林筱涵
                                  書記官  張峻偉
以上正本證明與原本無異。
中    華    民    國    110    年     9   月    29  日
                                  書記官  張峻偉